# 民办非营机构处置

提问人：朱广洋xa0242xa0242 时间：2020-11-23 11:44:00
陈版主及各位前辈：
我公司历史有一子公司系民办非营利机构A，A公司改制时剩余净资产直接转入了改制后的B企业的资本公积， 2015 年我公司拟IPO后，辅导机构认为根据非营利机构的相关法律法规，非营利机构终止时不得向出资人、设立人或者会员分配剩余财产，迎泽口腔由非营利性医疗机构变更为营利性医疗机构前的剩余财产应当按照相关规定用于公益目的，或由主管机关主持转给宗旨相同或者相近的法人。因此，B公司于 2016 年将历史形成的A公司非营利机构的经营结余从资本公积转入其他应付款，后从其他应付款将A公司的净资产加算至实际捐赠日的同期银行借款利息捐赠给社会公益组织。
查阅了众多上市公司存在民办非营利机构的，会计处理均是按照“控制”的原则将其直接纳入合并报表，非营机构的净资产合并进合并报表的净资产。
请问上述会计处理（非营机构的经营结余计入资本公积以及从资本公积转入其他应付款捐赠给社会公益组织）
是否符合会计准则的规定。

回答人：chenyiwei
对于非营利性机构纳入其举办企业的合并报表的，则在举办企业的合并报表中，非营利企业的经营结余仍应转入留存收益。“剩余财产应当按照相关规定用于公益目的，或由主管机关主持转给宗旨相同或者相近的法人”的规定仅在非营利性机构清算时生效。如果非营利性机构保持持续经营状态的，则其母公司合并报表层面不应将非营利性机构的净资产确认为负债或者少数股东权益。
实际作出捐赠决定，且受赠方不属于本企业控制范围时，将拟捐出的净资产从权益转入负债处理。